# 陈版您好！出租以收取租金但无法办理房产证的建筑物不满足投资性房地产该如何核算

提问人：希希呼呼 时间：2022-01-02 22:50:13
陈版好！企业的主营业务为出租房屋以收取租金，有大量的办公楼、厂房、仓库，企业作为投资性房地产核算，采用成本模式进行后续计量。某处厂房为政府划转（ 10 年前），因前期政府手续不全且年代久远协调政府单位难度较大，无法办理房产证，不满足投资性房地产“单独计量和出售”的条件，不能作为“投资性房地产”进行核算，同时又不满足“固定资产”的定义，固定资产中的出租仅指用于出租的机器设备类固定资产，不包括用于经营租赁出租的建筑物。企业的该处厂房经济利益的预期实现方式为出租以收取租金，那么该厂房应如何进行核算？

回答人：chenyiwei
因为不能作为投资性房地产核算，则这种情况下只能作为固定资产核算及列报，同时附注中披露其权属瑕疵。